【裁判字號】    92,訴,17
【裁判日期】    920416
【裁判案由】    竊盜
【裁判全文】
臺灣基隆地方法院刑事判決                            九十二年度訴字第一七號
    公  訴  人  臺灣基隆地方法院檢察署檢察官
    被      告  戊○○
                庚○○
右列被告因竊盜案件，經檢察官聲請簡易判決處刑（九十一年度偵字第四二五○號）
，本院認不宜逕以簡易判決處刑，改依通常程序審理並判決如左：
    主  文
戊○○連續結夥三人以上、於夜間侵入住宅竊盜，處有期徒刑捌月。
庚○○連續結夥三人以上、於夜間侵入住宅竊盜，處有期徒刑玖月。
    事  實
一、戊○○曾於民國（下同）八十九年間，因竊盜案件，經本院基隆簡易庭判處罰金
    五百元確定，並於八十九年六月十九日繳清罰金執行完畢；庚○○曾於九十一年
    間，因贓物案件及違反電業法案件，經本院分別判處拘役三十日、拘役四十日確
    定，並合併定應執行刑拘役六十日在案，於九十一年十二月六日執行完畢（以上
    前科均未構成本案之累犯要件）。
二、戊○○、庚○○與乙○○（待到案後另行審結）均意圖為自己不法之所有，並基
    於共同犯意之聯絡；其中戊○○、庚○○二人係基於意圖為自己不法所有之概括
    犯意聯絡，分別為後述之竊盜行為：
  (一)九十一年十月十日夜間二時三十分許，戊○○、庚○○、乙○○結夥三人趁基隆
  巿復興路二一二巷二弄三十七之四號公寓地下二樓（聲請書誤載為一樓）之後門未
  關上之際，直接進入該處，共同徒手竊取居住於該棟公寓樓上之住戶丙○○所有，
  放置在該棟公寓地下二樓之白鐵鑄造門神鐵門二扇及一般鐵門四扇（價值約新臺幣
  七萬元左右，且該棟公寓樓上住宅與地下一、二樓間有電梯與樓梯直接相通，地下
  二樓亦屬該棟公寓住宅之一部分），得手後將白鐵鑄造門神鐵門販售予不知情之資
  源回收業者徐正武，其餘鐵門販售予不詳之資源回收業者，變現得款朋分花用。
  (二)九十一年十月十四日夜間二時許，戊○○、庚○○二人承前概括犯意之聯絡，至
  基隆巿新西街二十七號公寓前，共同自門外徒手搬卸該公寓住戶張陳芳與其他住戶
  所共有之公寓大門鐵門一扇，得手後將鐵門販售予不詳之資源回收業者，變現得款
  朋分花用。
  (三)九十一年十月二十三日夜間三時三十分許，戊○○、庚○○二人承前概括犯意之
  聯絡，至基隆巿西定路一九六之一號公寓前，共同自門外徒手搬卸該公寓住戶己○○與其他住戶所共有之公寓大門鐵門一扇（價值約一萬一千元左右），得手後將鐵
  門販售予不詳之資源回收業者，變現得款朋分花用。
  (四)九十一年十一月六日下午四時三十分許，戊○○、庚○○相偕行經基隆巿新西街
  三十二巷十之十號甲○○住處前，庚○○不顧戊○○之勸阻，承前之概括犯意，獨
  自進入甲○○住處著手翻尋欲竊取財物（侵入住宅部分未據告訴），尚未得手之際
  ，適為返家之甲○○發覺，立刻報警處理而當場查獲。
三、案經基隆巿警察局第四分局報請臺灣基隆地方法院檢察署檢察官偵查後聲請簡易
    判決處刑。
    理  由
一、右揭事實，業據被告戊○○、庚○○於警局詢問、檢察官偵查及本院調查、審理
    時坦承不諱，核與被害人丙○○、張陳芳、己○○、甲○○所指述之遭竊情節大
    致相符，並經證人徐正武於警局中證稱曾向被告戊○○、庚○○收購白鐵鑄造門
    神鐵門等語明確，復有失竊地點現場照片七張在卷為證，本案事證明確，被告戊○○、庚○○之犯行均可認定。
二、核被告戊○○、庚○○如事實欄二、(一)之行為，均係犯刑法第三百二十一條第一
    項第一款、第四款結夥三人以上於夜間侵入住宅竊盜罪，如事實欄二、(二)、(三)之
    行為，均係犯刑法第三百二十條第一項之竊盜罪；被告庚○○如事實欄二、(四)之
    行為，係犯刑法第三百二十條第三項、第一項之竊盜未遂罪。被告戊○○、庚○○、乙○○就事實欄二、(一)所示之犯行，及被告戊○○、庚○○就事實欄二、(二)
    、(三)所示之犯行，有犯意聯絡及行為分擔，均為共同正犯。被告戊○○先後三次
    竊盜既遂犯行，被告庚○○先後三次竊盜既遂犯行及一次竊盜未遂犯行，均時間
    密接，所犯均為竊盜罪名，犯罪構成要件相同，顯係基於概括犯意反覆為之，均
    為連續犯，應分別依刑法第五十六條之規定論以一最重之結夥三人以上於夜間侵
    入住宅竊盜罪，並均加重其刑。檢察官就被告戊○○、庚○○所犯如事實欄二、
    (一)所示之犯行，起訴法條漏論刑法第三百二十一條第一項第一款於夜間侵入住宅
    竊盜部分，容有未洽，應予補正。又檢察官雖未就被告戊○○、庚○○所為如事
    實欄二、(二)所示犯行起訴，惟被告戊○○、庚○○該次犯行核與經檢察官起訴如
    事實欄二、(一)、(三)、(四)所示犯行間，有前述之連續犯裁判上一罪關係，本院應依
    法併予審究，附此敘明。爰審酌被告戊○○、庚○○均正值壯年，前均有不良犯
    罪前科，有臺灣高等法院被告全國前案紀錄表在卷可稽，竟不知悔改並勤勉上進
    ，藉口失業無以維生而連續竊盜被害人所有之鐵門變現花用，犯行惡劣，姑念渠
    二人犯罪後尚能坦承犯行不諱，顯已知錯等一切情狀，分別量處如主文所示之刑
    ，以示懲儆。
三、公訴意旨另以：被告戊○○、庚○○二人基於意圖為自己不法所有之犯意聯絡，
    於九十一年十月十四日夜間二時許，至基隆市○○街一○六號丁○○住處竊取鐵
    門二扇、鋁窗五扇，因認被告二人共同涉犯刑法第三百二十條第一項之竊盜罪嫌
    。惟訊據被告戊○○、庚○○，均堅決否認有該次竊盜犯行，並辯稱：渠二人都
    是偷公寓的出入大門鐵門，至於基隆市○○街一○六號係平房，渠二人並未前往
    竊取鐵門或鋁窗等語。經查，被害人丁○○於本院審理中到庭證稱：基隆市○○
    街一○六號係伊居住之「磚造平房」，鐵門及鋁窗遭竊之際並無人在家，故未看
    到是何人所竊等語（詳見本院九十二年三月三日訊問筆錄），是本案並查無現場
    目擊證人可為佐證；且觀之被告庚○○於警局詢問時自白：「‧‧‧我夥同戊○○二人至基隆市○○區○○街一○六號前竊取『公寓大樓』出入白鐵門一扇‧‧
    ‧」等語，被告戊○○於警局詢問時亦自白：「‧‧‧我與庚○○二人至基隆市
    安樂區○○街一○六號前竊取『公寓大樓』出入白鐵門一扇‧‧‧」等語，被告
    戊○○、庚○○之自白內容顯與被害人丁○○之指述遭竊情節矛盾，該自白不得
    採為對被告不利之證據。況且被告戊○○、庚○○於檢察官偵查中即否認有竊盜
    鋁窗之犯行，於本院調查、審理中亦堅決否認有竊盜鋁窗之犯行，是本案並查無
    積極證據足證被告戊○○、庚○○有檢察官所指竊盜被害人丁○○住處鐵門、鋁
    窗之犯行，惟檢察官既以該次犯行與前開有罪部分犯行係連續犯裁判上一罪關係
    起訴，故本院爰不另為無罪判決之諭知。
四、按第一審法院依被告在偵查中之自白或其他現存之證據，已足認定其犯罪者，得
    因檢察官之聲請，不經通常審判程序，逕以簡易判決處刑，刑事訴訟法第四百四
    十九條第一項前段定有明文；但檢察官聲請以簡易判決處刑之案件，經法院認為
    被告所犯之罪不合第四百四十九條所定得以簡易判決處刑之案件者，應適用通常
    程序審判之，同法第四百五十二條、第四百五十一條第四項但書亦有明文規定。
    查本件犯罪事實與檢察官據以求處罪刑之事實未盡相符，本院認與法定聲請簡易
    判決處刑之要件尚有未合，爰改依通常程序審理，併此敘明。
據上論斷，應依刑事訴訟法第四百五十二條、第二百九十九條第一項前段，刑法第二
十八條、第五十六條、第三百二十一條第一項第一款、第四款，判決如主文。
本案經檢察官熊南彰到庭執行職務。
中      華      民      國    九十二    年      四      月     十六     日
                                    臺灣基隆地方法院刑事第二庭
                                        法      官  蔡  佳  玲
右正本證明與原本無異。
對於本件判決如有不服，應於收受送達後十日內，向本院提出上訴書狀，上訴於臺灣
高等法院，並按他造當事人之人數附具繕本。
                                        書  記  官  劉  珍  珍
中      華      民      國    九十二    年      四      月     十六     日
附錄論罪法條：
刑法第三百二十一條犯竊盜罪而有左列情形之一者，處六月以上五年以下有期徒刑：
一、於夜間侵入住宅或有人居住之建築物、船艦或隱匿其內而犯之者。
二、毀越門扇、牆垣或其他安全設備而犯之者。
三、攜帶兇器而犯之者。
四、結夥三人以上而犯之者。
五、乘火災、水災或其他災害之際而犯之者。
六、在車站或埠頭而犯之者。
前項之未遂犯罰之。


司法院資訊處製作；財團法人民間司法改革基金會備份。
